【裁判字號】    92,小上,29
【裁判日期】    920630
【裁判案由】    侵權行為損害賠償
【裁判全文】
臺灣桃園地方法院民事裁定  九十二年度小上字第二九號
    上    訴  人  烏來交通股份有限公司
    法定  代理人  林志遠
    訴訟  代理人  鐘家勳
    兼訴訟代理人  乙○○
    被    上訴人  甲○○
右當事人間請求侵權行為損害賠償事件，上訴人對於中華民國九十一年九月三十日本
院桃園簡易庭九十一年度桃小字第五一九號第一審判決提起上訴，本院裁定如左：
    主      文
上訴駁回。
第二審訴訟費用新台幣玖佰玖拾伍元，由上訴人烏來交通股份有限公司負擔新台幣伍
佰貳拾柒元，餘由上訴人乙○○負擔新台幣肆佰陸拾捌元。
    理      由
一、上訴意旨略謂：
  (一)原審判決係以台灣省車輛事故鑑定覆議委員會認定上訴人乙○○駕駛營業自小客
    車，迴轉時未注意左後來車，並讓其先行為肇事原因為據；惟該鑑定委員會並未
    注意桃園縣警察局龜山分局道路交通事故證明書肇事情形欄所載「在後」文字，
    而誤判為「左後」，因之，上開鑑定結果完全錯誤。
  (二)另原審復以劃有分向限制線之路段不得迴車，及汽車迴車應看清無來往車輛始得
    迴轉，為道路交通安全規則第一百零六條第二款、第五款所明文；而桃園縣龜山
    鄉○○○路三二號前之道路為劃有中央分向限制線之市區道路，上訴人乙○○於
    前揭地點未看清來往車輛即貿然迴轉，至被上訴人縱依通常正常駕駛人注意程度
    ，對於原告乙○○之突然迴車行為，亦難預見，故應認被上訴人就系爭車禍之發
    生，並無過失云云。查桃園縣龜山鄉○○○路三二號前之道路確劃有中央分向限
    制線，惟在該路三二號前之路段，分向限制線有中斷，並留有穿越道之缺口，上
    訴人乙○○之車輛在上揭缺口前三十公尺即打左轉方向燈，且至該缺口中心點始
    左轉，是無所謂貿然迴轉之事實，鑑定機關未瞭解肇事現場路段之實況，即歸咎
    於上訴人乙○○，甚屬遺憾。
  (三)被上訴人於坪頂派出所製作筆錄時，曾稱：伊行駛內側車道，計程車行駛外側車
    道，該計程車突然迴轉，伊來不及煞車，致撞及計程車左後方等語。查倘若上訴
    人乙○○之車輛係在外側車道左轉至內車輛側車道，則兩車撞擊點應在上訴人乙
    ○○所駕車輛左前車頭、左前門與左後車身，被上訴人應在其車頭正面，但鑑定
    機關之認定及上訴人提出之照片均在在顯示，上訴人乙○○所駕車輛受損處係在
    左後方加油口後方葉子板由後方向前凹，而被上訴人車輛係右前角受損。資此可
    徵，上訴人乙○○係行駛於內側車道，被上訴人車輛與其同車道，並在後跟進，
    被上訴人因見上訴人乙○○車輛突然減速，卻未注意前方車輛已打左轉燈，即貿
    然加速欲超車，方造成系爭車禍。
  (四)被上訴人肇事後，即一百八十度迴轉逃離現場，此亦據被上訴人之父在鑑定機關
    開會時承認屬實。上訴人乙○○斯時旋即將伊攔下報警，且質問伊何以逃離現場
    ，伊答稱怕妨礙交通遭警察開罰單等語，以掩飾伊之過失，準此可證，本件係被
    上訴人超速超車而致，且畏懼承擔肇事及賠償責任，故逃離現場。然諸如前述事
    實，鑑定機關亦未深究。
二、按對於小額程序之第一審裁判之上訴或抗告，非以其違背法令為理由，不得為之
    ，八十八年二月三日修正之民事訴訟法第四百三十六條之二十四定有明文。而所
    謂違背法令，依同法第四百三十六條之三十二準用同法第四百六十八條、第四百
    六十九條第一款至第五款，係指判決不適用法規或適用不當者，以及(一)判決法院
    之組織不合法，(二)依法律或裁判應迴避之推事參與裁判者，(三)法院於權限之有無
    辨別不當或違背專屬管轄之規定者，(四)當事人於訴訟未經合法代理者，(五)違背言
    詞辯論公開之規定者而言。而小額程序之上訴狀內應記載上訴理由，表明下列二
    款事項：即(一)原判決所違背之法令及其具體內容。(二)依訴訟資料可認為原判決有
    違背法令之具體事實。即上訴人應於上訴狀或理由書內應有具體之指摘，並揭示
    該法規之條項或內容，若係成文法以外之法則，應揭示該法則之旨趣，倘為司法
    院之解釋或最高法院之判例，則應揭示該判解之字號或其內容，上訴狀或理由書
    如未依此項方法表明者，即難認為已對原判決違背法令有具體之指摘，其上訴自
    難認為合法，故如僅就原審取捨證據任加指摘，並未具體指出原判決違背何等法
    規，其上訴即難認為合法，最高法院七十一年度台上字第三一四號判例意旨可資
    參見。本件上訴人所陳右揭上訴理由各詞，無非在爭執上訴人乙○○所駕車輛是
    否在分向限制線左轉、被上訴人車輛是否超速追撞及是否為脫責逃逸等節，然該
    等均屬事實認定問題，而本件上訴未據具體指摘原審判決有何違背法令之處，是
    以，揆之首開規定及說明，足徵其上訴與法要有未洽，是應予駁回。
三、末查，法院為訴訟費用之裁判時，應確定其費用額，民事訴訟法第四百三十六條
    之三十二準用第四百三十六條之十九第一項定有明文，本件上訴人應負擔之第二
    審訴訟費用確定為新台幣九百九十五元（詳如附表所示），爰裁定如主文第二項
    所示。
四、依民事訴訟法第四百三十六條之三十二第一項、第二項、第四百四十四條第一項
    前段、第四百三十六條之十九第一項、第九十五條、第八十五條第一項但書，裁
    定如主文。
中      華      民      國    九十二    年      六      月    三十      日
                                    臺灣桃園地方法院民事第二庭
~B審判長法官  邱瑞祥
~B      法官  管靜怡
~B      法官  朱敏賢
右為正本係照原本作成。
本裁定不得抗告。
中      華      民      國    九十二    年      六      月    三十      日
~B法院書記官  謝文心
~T40
~F0
┌──────────────────────────────────┐
│附  計  算  書                                                      │
├───────────┬──────────┬───────────┤
│項                  目│金  額（新台幣：元）│備                  註│
├───────────┼──────────┼───────────┤
│一、第二審裁判費      │689                 │                      │
├───────────┼──────────┼───────────┤
│二、第二審送達郵票    │306                 │                      │
├───────────┼──────────┼───────────┤
│合                  計│995                 │                      │
└───────────┴──────────┴───────────┘


司法院資訊處製作；財團法人民間司法改革基金會備份。
